---
title: "Documentation"
author: "William Perron"
date: '2024-03-22'
output: html_document
---

```{r setup, include=FALSE}
knitr::opts_chunk$set(echo = TRUE)
library(ggplot2)
```

## Théorie derrière le modèle

Il faut modéliser la prob de réussir un coup contre un adversaire, et la prob qu'il réussise son coup contre nous.

On pourrait modéliser la qualité d'un coup. Chaque joueur aurait une prob de retourner un coup selon la qualité reçue, et une prob d'envoyer chaque qualité de coups.

Disons qu'il y a 4 qualité de coups
0:3, 0 étant raté, 3 étant impossible à retourner. 
chaque joueur aurait 3*(3-1) = 6 paramètres, soit les probs de retourner chq force selon
la force reçue.
Pour simplifier, on va dire que P(frapper B | reçu A) = dbinom(B, k, p)
p = skill * ((1-A)/(k-1) + 1)
Skill~beta(2, 2)


```{r}
transition_matrix <- function(skill, k = 3) {
  P <- matrix(NA, nrow = k+1, ncol = k+1, dimnames = list(paste0("reçu F", 0:k), paste0("frappé F", 0:k)))
  P[-1, ] <- t(sapply(1:k, function(ki) dbinom(0:k, k, skill * ((1 - ki) / (k - 1) + 1))))
  P[1, k+1] <- 1
  P[1, -(k+1)] <- 0
  P
}

transition_matrix(0.8)

prob_win_point_1vs1_knowing_skills <- function(SA, SB) {
  k <- 3
  MA <- transition_matrix(SA, k=k)
  MB <- transition_matrix(SB, k=k)
  
  M <- matrix(0, 2*nrow(MA), 2*ncol(MA), dimnames = list(
    c(paste0("A ", rownames(MA)), paste0("B ", rownames(MB))),
    c(paste0("B ", colnames(MA)), paste0("A ", colnames(MB)))
  ))
  M[1:nrow(MA), -1:-nrow(MA)] <- MA
  M[-1:-nrow(MA), 1:nrow(MA)] <- MB
  
  for(i in 1:5) {
    M <- M %*% M
  }
  
  # prob que A gagne sachant que A sert +  prob que A gagne sachant que B sert.
  0.5 * (M[3, 1]+ M[(k+1)+3, 2*(k+1)])
}

prob_win_point_1vs1_knowing_skills(0.9, 0.8)


prob_win_point_2vs2_knowing_skills <- function(SA1, SA2, SB1, SB2) {
  k <- 3
  MA1 <- transition_matrix(SA1, k=k)
  MA2 <- transition_matrix(SA2, k=k)
  MB1 <- transition_matrix(SB1, k=k)
  MB2 <- transition_matrix(SB2, k=k)
  
  #A1->B1->A2->B2
  M1 <- matrix(0, 4*nrow(MA), 4*ncol(MA), dimnames = list(
    c(paste0("A1 ", rownames(MA1)), paste0("A2 ", rownames(MA2)), paste0("B1 ", rownames(MB1)), paste0("B2 ", rownames(MB2))),
    c(paste0("B2 ", colnames(MB1)), paste0("B1 ", colnames(MB2)), paste0("A1 ", colnames(MA1)), paste0("A2 ", colnames(MA1)))
  ))
  
  #A1->B2->A2->B1
  M2 <- matrix(0, 4*nrow(MA), 4*ncol(MA), dimnames = list(
    dimnames(M1)[[1]],
    c(paste0("B1 ", colnames(MB1)), paste0("B2 ", colnames(MB2)), paste0("A2 ", colnames(MA1)), paste0("A1 ", colnames(MA1)))
  ))
  
  
  M1[1:nrow(MA1), ncol(MB1)+ncol(MB2) + 1:ncol(MA1)] <- MA1
  M1[nrow(MA1) + 1:nrow(MA2), ncol(MB1)+ncol(MB2) + ncol(MA1) + 1:ncol(MA2)] <- MA2
  M1[nrow(MA1) + nrow(MA2) + 1:nrow(MB1), ncol(MB2) + 1:ncol(MB1)] <- MB1
  M1[nrow(MA1) + nrow(MA2) + nrow(MB2) + 1:nrow(MB2), 1:ncol(MB2)] <- MB2
  
  M2[1:nrow(MA1), ncol(MB1)+ncol(MB2)+ncol(MA2) + 1:ncol(MA1)] <- MA1
  M2[nrow(MA1) + 1:nrow(MA2), ncol(MB1)+ncol(MB2) + 1:ncol(MA2)] <- MA2
  M2[nrow(MA1) + nrow(MA2) + 1:nrow(MB1), 1:ncol(MB1)] <- MB1
  M2[nrow(MA1) + nrow(MA2) + nrow(MB2) + 1:nrow(MB2), ncol(MB1) + 1:ncol(MB2)] <- MB2
  
  
  for(i in 1:5) {
    M1 <- M1 %*% M1
  }
  for(i in 1:5) {
    M2 <- M2 %*% M2
  }
  
  
  
  0.25 * (M1[3, 1] + M1[k+1+3, k+1+1] + M1[2*(k+1)+3, 2*(k+1)+1] + M1[3*(k+1)+3, 3*(k+1)+1])+
    0.25 * (M2[3, 1] + M1[k+1+3, k+1+1] + M1[2*(k+1)+3, 2*(k+1)+1] + M1[3*(k+1)+3, 3*(k+1)+1])
  
}
```



chaque individu va avoir une distribution de skill.

```{r}
fSA_SB <- expand.grid(SA=seq(0, 1, 0.05), SB = seq(0, 1, 0.05))

fSA_SB[, "prob"] <- dbeta(fSA_SB[, "SA"], 6, 2) * dbeta(fSA_SB[, "SB"], 7, 3)

fSA_SB <- fSA_SB[fSA_SB[, "prob"] > 0, ]

fSA_SB[, "prob"] <- fSA_SB[, "prob"] / sum(fSA_SB[, "prob"])

sum(fSA_SB[, "prob"] * apply(fSA_SB, 1, function(S) prob_win_point_1vs1_knowing_skills(S[1], S[2])))
```




## Including Plots

You can also embed plots, for example:

```{r pressure, echo=FALSE}
plot(pressure)
```

Note that the `echo = FALSE` parameter was added to the code chunk to prevent printing of the R code that generated the plot.
